【裁判字號】    95,訴,3092
【裁判日期】    951121
【裁判案由】    毒品危害防制條例
【裁判全文】
臺灣板橋地方法院刑事判決              95年度訴字第3092號
公  訴  人  臺灣板橋地方法院檢察署檢察官
被      告  甲○○
上列被告因違反毒品危害防制條例案件，經檢察官提起公訴（95
年度毒偵字第5180號）及移送併案審理（95年度毒偵字第6244號
），本院改用簡式審判程序，判決如下：
    主  文
甲○○施用第一級毒品，累犯，處有期徒刑捌月。扣案之第一級
毒品海洛因壹包（淨重零點零伍公克）沒收銷燬之。
    事  實
一、甲○○前於民國（下同）91年間，因竊盜案件，經本院判處
    有期徒刑2 年6 月確定，自92年10月23日起算執行，於94年
    8 月23日假釋付保護管束，至95年1 月16日期滿，假釋未經
    撤銷，其未經執行之刑，以已執行論；另於91年間，因施毒
    品案件，經臺灣板橋地方法院檢察署檢察官聲請本院裁定送
    勒察勒戒，惟有繼續施用毒品之傾向，再經臺灣板橋地方法
    院檢察署檢察官聲請本院裁定送強制戒治，自91年8 月16日
    起算，至92年8 月15日執行完畢，並經臺灣板橋地方法院檢
    察署檢察官於92年9 月9 日，以92年度戒毒偵字第287 號處
    分不起訴，竟仍不知悛悔，復基於施用第一級毒品海洛因（
    下稱海洛因）之犯意，於其後5 年內之95年7 月19日9 時許
    ，在台北縣三峽鎮○○路某加油站之廁所內，施用海洛因乙
    次。嗣於95年7 月20日10時40分許，經警在台北縣三峽鎮○
    ○路○ 段200 巷口處查獲上情，並扣得甲○○所有之海洛因
    乙包（淨重0.05公克）。
二、案經臺北縣政府警察局三峽分局報請臺灣板橋地方法院檢察
    署檢察官偵查起訴及移送併案審理。
    理  由
壹、有罪部分：
一、上開事實業據被告甲○○於本院審理時坦承不諱，且自被告
    於上開時地遭警查獲後所採取之尿液乙瓶，經送請台灣檢驗
    科技股份有限公司鑑定之結果，確係呈鴉片類陽性反應，此
    有該公司所出具95年7 月25日濫用藥物尿液檢驗報告乙紙，
    復有扣案之上開海洛因乙包（淨重0.05公克），且扣案之上
    開海洛因乙包（淨重0.05公克），經送請法務部調查局鑑定
    之結果，亦確係含有海洛因成分，此有該局所出具95年8 月
    8 日調科壹字第060012312 號鑑定通知書乙紙，在卷可佐，
    足堪認定。又被告前於91年間，因施毒品案件，經臺灣板橋
    地方法院檢察署檢察官聲請本院裁定送勒察勒戒，惟有繼續
    施用毒品之傾向，再經臺灣板橋地方法院檢察署檢察官聲請
    本院裁定送強制戒治，自91年8 月16日起算，至92年8 月15
    日執行完畢，並經臺灣板橋地方法院檢察署檢察官於92年9
    月9 日，以92年度戒毒偵字第287 號處分不起訴等情，亦據
    被告於本院審理時供承屬實，並有被告之臺灣高等法院被告
    前案紀錄表乙份可稽，亦堪認定。本件被告上開施用海洛因
    乙次之犯行，已臻明確，應予依法論科。
二、核被告所為，係犯毒品危害防制條例第10條第1 項之施用第
    一級毒品罪。被告持有上開海洛因之低度行為，為其上開持
    以施用海洛因之高度行為所吸收，不另論擬。又被告前於91
    年間，因竊盜案件，經本院判處有期徒刑2 年6 月確定，自
    92年10月23日起算執行，於94年8 月23日假釋付保護管束，
    至95年1 月16日期滿，假釋未經撤銷，其未經執行之刑，以
    已執行論，此有被告之臺灣高等法院被告前案紀錄表乙份可
    佐，其復於5 年內，故意再犯上開有期徒刑以上之本罪，為
    累犯，應依刑法第47條第1 項之規定，加重其刑。爰審酌被
    告前曾受有期徒刑之執行完畢，並曾受勒察勒戒及強制戒治
    期滿，經本檢察官處分不起訴，竟仍不知悛悔，復於上開時
    地施用海洛因乙次，已危害社會之安全、個人健康及被告犯
    罪後之態度等一切情狀，量處如主文所示之刑，以資儆懲。
三、扣案之上開海洛因乙包（淨重0.05公克），屬第一級毒品，
    應依毒品危害防制條例第18條第1 項前段之規定，宣告沒收
    銷燬之。
貳、退併部分（即臺灣板橋地方法院檢察署95年度毒偵字第6244
    號）：
一、本件移送併案意旨略以：被告另於95年9 月6 日上午某時許
    ，在其台北縣三峽鎮○○路94號住處內，施用海洛因及第二
    級毒品安非他命（下稱安非他命）各乙次，並有本件上開經
    本院論罪科刑間，有接續犯之裁判上一罪關係，因認被告涉
    有上開施用第一級毒品及第二級毒品罪嫌云云。
二、被告於上開時地另有施用海洛因及安非他命各乙次之犯行，
    業據被告於本院審理時坦承不諱，且被告於上開時地遭警查
    獲後所採取之尿液乙瓶，經送請台灣檢驗科技股份有限公司
    鑑定之結果，亦確係呈鴉片類及安非他命類陽性反應，此有
    該公司所出具95年9 月11日濫用藥物尿液檢驗報告乙紙可佐
    ，雖堪認定。惟：
  (一)被告上開施用安非他命之犯行，與本件公證人係起訴被告施
    用海洛因之犯行間，並非屬同一構成要件行為之「連續犯」
    或「接續犯」關係，自非本院所得審理之範圍，應退回檢察
    官另行偵查。
  (二)又刑法第56條有關「連續犯」之規定，業於94年2 月2 日經
    修正廢止，並自95年7 月1 日起生效施行，則本件被告上開
    經本院論罪科刑之犯罪事實，與被告上開經移送併案審理之
    犯罪事實間，自應無裁判上一罪之「連續犯」之適用，且施
    用毒品之犯罪行為，在本質上亦無「接續犯」所謂「為達成
    單一犯罪目的，在時間、空間密集近接情況下，所為各個單
    獨犯罪行為」之包括一罪關係，自亦無論以「接續犯」之可
    能，是被告上開施用海洛因之犯行，亦應退回檢察官另行偵
    查，始為合法。
據上論斷，應依刑事訴訟法第299 條第1 項前段，毒品危害防制
條例第10條第1 項、第18條第1 項前段，刑法第11條前段、第47
條第1 項，判決如主文。
本案經檢察官楊展庚到庭執行職務。
中    華    民    國    95    年    11    月    21    日
                刑事第十三庭  法  官  林 晏 鵬
以上正本證明與原本無異
如不服本判決應於送達後10日內向本院提出上訴狀
                              書記官  陳 映 孜
中    華    民    國    95    年    11    月    21    日
附錄法條：毒品危害防制條例第10條
毒品危害防制條例第10條
施用第一級毒品者，處 6 月以上 5 年以下有期徒刑。
施用第二級毒品者，處 3 年以下有期徒刑。


司法院資訊處製作；財團法人民間司法改革基金會備份。
